臺灣高雄地方法院刑事判決　　　　　　　　　　　　　　　九十一年度易字第七號
　　公　訴　人　臺灣高雄地方法院檢察署檢察官
　　被　　　告　乙○○
　　被　　　告　甲○○
右列被告等因傷害案件，經檢察官提起公訴（九十年度偵字第二二四八一號），本院
判決如左：
    主  文
乙○○、甲○○傷害人之身體，乙○○處有期徒刑貳月，甲○○處拘役拾日，如易
科罰金，均以佰元折算壹日。
    事  實
一、甲○○為座落高雄市左營區○○○路一０八七號「童黨萬歲學園區」大樓管理員
    ，乙○○並非該大樓住戶。緣乙○○於民國九十年九月二十四日二十二時許，將
    一包垃圾丟置在前開大樓前垃圾區，甲○○告以應等垃圾車到達再丟棄，乙○○
    答以沒有時間等，甲○○即將該包垃圾丟還給乙○○，致引起乙○○不悅，乃基
    於傷害之故意，將甲○○推至牆邊，並山手毆打甲○○頭部、臉部，而甲○○不
    甘示弱，亦基於傷害之故意，出手反擊毆打乙○○臉部、抓乙○○雙手，二人並
    扭打在一起，致均受有傷害，後乙○○、甲○○各自返回住處、管理室。莊文華
    （即乙○○之父）見乙○○受傷，乃約於二十分鐘後，前往管理室欲找甲○○理
    論，乙○○亦尾隨在後，至管理室前，乙○○見甲○○自管理室內衝出，認甲○
    ○將對其父不利，即接續前開傷害故意，出手揮擊甲○○臉部，而甲○○亦接續
    前開傷害故意，出手反擊，二人乃又再次扭打倒地，致甲○○因此受有頭部外傷
    、眼眶瘀傷及下門牙鬆動等傷害，乙○○因此受有頭部外傷、雙手及前臂瘀傷等
    傷害。
二、案經乙○○、甲○○分別訴由高雄市政府警察局左營分局移送高雄地方法院檢察
    署檢察官偵查起訴    。
    理  由
一、訊據被告乙○○、甲○○固坦承於右揭時地，為丟垃圾事發生爭執，惟均矢口否
    認有傷害犯行，乙○○辯稱：「第一次我並沒有打甲○○，是甲○○空手打我的
    臉，我都沒有還手。第二次是我父親去和甲○○理論，我看到甲○○衝過來，我
    害怕我父親會發生事情，才用手揮擋，之後就與甲○○扭打在一起」云云，甲○
    ○則辯稱：「第一次我沒有打乙○○，是乙○○用右手打我的頭，我用手撥開，
    他又把我扣在欄杆，我抓他雙手，所以他雙手才會受傷。第二次是乙○○打我嘴
    吧，我沒有打他，之後我和乙○○抱在一起，並跌倒在地」云云。惟查，右揭事
    實，業分別據乙○○、甲○○指述綦詳，並分別提出高雄榮民總醫院診斷證明書
    各一紙為證，且目擊證人楊美枝就其所見被告二人第一次爭執之情形，於警、偵
    訊均證稱：「我先看到乙○○將一包垃圾往籃子裡丟，管理員甲○○說要等垃圾
    車來才丟，乙○○說沒有時間等，甲○○就拿起那包垃圾丟還給乙○○，乙○○
    不高興，用手將甲○○推至牆邊，並用手壓著甲○○，他們二人有互相壓制對方
    」等語在卷，又參酌被告二人前開辯解，顯見被告二人二次均有互相攻擊、扭打
    之舉動，其等所受傷害，均係因互相攻擊所致，被告二人前開辯解，均為避重就
    輕之詞。是綜上所述，本件事證已明，被告二人犯行均堪認定。
二、核被告二人所為，均係犯刑法第二百七十七條第一項之普通傷害罪。被告二人在
    極短之時間內，因同一原因發生二次互毆行為，顯係基於同一傷害之故意接續而
    為，應為單純一罪。爰審酌被告二人不知理性解決爭執，互以暴力相向，均屬非
    是，惟乙○○非屬前開大樓住戶，強行丟棄垃扱，造成甲○○處理不便，且甲○
    ○受傷較重，復尚無前科等情，分別量處如主文所示之刑，並均諭知易科罰金之
    折算標準。
據上論斷，應依刑事訴訟法第二百九十九條第一項前段，刑法第二百七十七條第一項
、第四十一條第一項，罰金罰鍰提高標準條例第一條前段、第二條，判決如主文。
中      華      民      國    九十一    年      二      月      七      日
                                  臺灣高雄地方法院刑事第一庭
                                      法  官  曾  逸  誠
右正本證明與原本無異。
如不服本判決，應於判決送達後十日內，向本院提出上訴狀。
                                      書記官  張  金  蘭
中    華    民    國      九十一      年      二      月      八      日
附錄本判決之論罪法條：
刑法第二百七十七條第一項：
傷害人之身體或健康者，處三年以下有期徒刑，拘役或一千元以下罰金。
